臺灣士林地方法院交通事件裁定　　　　　　　　　　九十一年度交聲字第六七六號
　　原處分機關　臺北巿交通事件裁決所
　　異 議人 即
　　受 處分 人　甲○○
右列受處分人因違反道路交通管理處罰條例案件，對於臺北市交通事件裁決所九十一
年五月三日所為之處分 (原處分案號：北市裁三字第車裁二二─Ｃ00000000
號)，聲明異議，本院裁定如左：
    主  文
異議駁回。
    理  由
一、本件原處分機關以受處分人即異議人甲○○，於民國九十一年二月八日十九時十
    五分許，駕駛車牌號碼ＣＮ─二一００號自小客車，在台北縣新店市○○路○段
    二五四號前之路旁劃有紅色實線標線之路段，臨時停車，經台北縣警察局新店交
    通分隊警員逕行舉發，認其違反道路交通管理處罰條例第五十六條第一項第一款
    之規定，裁處受處分人罰鍰新台幣（下同）九百元。
二、異議意旨略以：(一)本路段除巷道口外，路邊皆為停車格。(二)被舉發處並無公車站
    牌、消防栓等設施，且亦非路旁大樓本身之車輛出入口，故異議人懷疑該處應為
    停車格，而不應為紅線區域，顯係因其他原因而被私下自行劃上紅線。(三)拖吊應
    屬重大違規停車事項，而依所附照片顯示，停車該處不知會影響什麼，為此聲明
    異議。
三、按汽車駕駛人在禁止臨時停車處所停車者，處新台幣六百元以上一千二百元以下
    之罰鍰，道路交通標誌、標線、號誌設置規則，由交通部會同內政部定之，道路
    交通管理處罰條例第五十六條第一項第一款、第九十二條定有明文。次按路側設
    有紅實線之標線者，用以表示禁止臨時停車，道路交通標誌標線號誌設置規則第
    一百四十九條第一項第一款第五目定有明文。再小型車在禁止臨時停車處所停車
    者，於期限內繳交或到案聽候裁決者，處新台幣九百元之罰鍰，此違反道路交通
    管理事件統一裁罰標準表亦有明文。
四、查異議人就其將ＣＮ─二一００號自用小客車，停在新店市○○○路○段二五四
    號前紅色實線旁，於九十一年二月八日十九時十五分被舉發一節，並不爭執，惟
    以前詞置辯。然查上開路段係房屋改建後，由台北縣政府會同交通隊及新店市公
    所勘驗後由交通隊劃停車格，由新店市○○○路緣石劃紅線等情，業經新店市公
    所交通管理組組長陳文正到庭結證在案，則異議人懷疑紅線為私設云云，自無可
    採，異議人既在前揭主管機關設有紅色實線禁止臨時停車處所違規停車，是原處
    分機關依前揭規定而為裁處罰鍰新台幣九百元，核無不當，異議人聲明異議為無
    理由，應予駁回。至其異議拖吊部分，並非原處分裁處之範圍，本院無從審核，
    並此敘明。
五、據上論斷，應依道路交通案件處理辦法第十九條，裁定如主文。
中      華      民      國      九十一      年      七      月    四    日
                                  臺灣士林地方法院交通法庭
                                      法  官  林  清  吉
右正本證明與原本無異
如不服本裁定應於送達後五日內向本院提出抗告狀
                                      書記官  楊  樠  株
中      華      民      國      九十一      年      七      月    四    日
